
---
output: github_document
---

```{r setup, include=FALSE}
knitr::opts_chunk$set(echo = TRUE)
```

## Consumo de Água e Desigualdade

A breve e presente análise tem por objetivo uma avaliação do consumo de água em países estadunidenses em comparativo com países da Africa-subsaariana como fator de influência em desigualdade.

## Variáveis presentes no dataset utilizado para análise
**country**:                         
**populattion_milions**:            
**hdi_2015**:                       
**gini**:                           
**access_to_isanitation_2008**:     
**access_to_idrinking_water_2008**: 
**total_freshwater_wd_2010**:  
**per_capta_wd_m3_2010**:    
**annual_renewable_water_2010**:

## Correlação entre as variáveis
```{r include=FALSE}
library(Hmisc)
library(ggplot2)
library(reshape2)
library(xtable)

setwd('~/git/Water-Consumption-And-Inequality/datasets')
df = read.table("merged_data.csv", header=TRUE, sep=";")

df_original = df
df = df[,c(-1,-10)]
df = na.omit(df)
rcorr(as.matrix(df))
```


```{r, echo=FALSE}
mat <- round(cor(df),2)
melted_cormat <- melt(mat)

ggplot(data = melted_cormat, aes(x=Var1, y=Var2, fill=value)) + geom_tile() + 
  theme(axis.text.x = element_text(angle = 50, vjust = 1, size = 8, hjust = 1),
        axis.text.y = element_text(angle = 0, vjust = 1, size = 8, hjust = 1),
        axis.title.x = element_blank(),
        axis.title.y = element_blank()) + 
  coord_fixed() +
  scale_fill_gradient2(low  = "black", 
                       high = "darkturquoise", 
                       mid  = "white", 
                       midpoint = 0, 
                       limit = c(-1,1), 
                       name="Correlation") +
  geom_text(aes(Var2, Var1, label = value), color = "black", size = 3)
```
