```{r, include=FALSE}

library(ggpubr)
library(Hmisc)
library(ggplot2)
library(reshape2)
library(xtable)

```

---
output: github_document
---

```{r setup, include=FALSE}
knitr::opts_chunk$set(echo = TRUE)
```

## Consumo de Água e Desigualdade

A breve e presente análise tem por objetivo uma avaliação do consumo de água em países estadunidenses em comparativo com países da Africa-subsaariana como fator de influência em desigualdade.

## Correlação entre as variáveis
```{r include=FALSE}

setwd('~/git/Water-Consumption-And-Inequality/datasets')
df = read.table("merged_data.csv", header=TRUE, sep=",")

df_original = df
df = df[,c(-1,-10)]
df = na.omit(df)

# omite os NAs
df_original <- na.omit(df_original)

df_original <- df_original[order(df_original$HDI_2015),]

df_original$COUNTRY <- factor(df_original$COUNTRY, levels=df_original$COUNTRY[order(df_original$HDI_2015)])

ggplot(df_original, aes(x=COUNTRY,y=HDI_2015)) +
  geom_bar(stat="identity", aes(fill=HDI_2015)) +
  theme(axis.text.x = element_text(angle = 90, vjust = 1, size = 8, hjust = 1),
        axis.text.y = element_text(angle = 0, vjust = 1, size = 8, hjust = 1))
```


```{r, echo=FALSE}
mat <- round(cor(df),2)
melted_cormat <- melt(mat)

ggplot(data = melted_cormat, aes(x=Var1, y=Var2, fill=value)) + geom_tile() + 
  theme(axis.text.x = element_text(angle = 50, vjust = 1, size = 8, hjust = 1),
        axis.text.y = element_text(angle = 0, vjust = 1, size = 8, hjust = 1),
        axis.title.x = element_blank(),
        axis.title.y = element_blank()) + 
  coord_fixed() +
  scale_fill_gradient2(low  = "black", 
                       high = "darkturquoise", 
                       mid  = "white", 
                       midpoint = 0, 
                       limit = c(-1,1), 
                       name="Correlation") +
  geom_text(aes(Var2, Var1, label = value), color = "black", size = 3)
```

Obtem-se da matriz de correlação as correlações fortes  
**TOTAL_FRESHWATER_WD_KM3_2010 X HDI_2015**  
```{r, echo=FALSE}
df_original <- df_original[order(df_original$TOTAL_FRESHWATER_WD_KM3_2010),]

df_original$COUNTRY <- factor(df_original$COUNTRY, levels=df_original$COUNTRY[order(df_original$TOTAL_FRESHWATER_WD_KM3_2010)])

ggplot(df_original, aes(x=COUNTRY,y=sqrt(TOTAL_FRESHWATER_WD_KM3_2010))) +
  geom_bar(stat="identity", aes(fill=TOTAL_FRESHWATER_WD_KM3_2010)) +
  theme(axis.text.x = element_text(angle = 90, vjust = 1, size = 8, hjust = 1),
        axis.text.y = element_text(angle = 0, vjust = 1, size = 8, hjust = 1))

```

**TOTAL_FRESH_WATER_WD_KM3_2010 X POPULATION_MILLIONS_2010**  
```{r}
df_original <- df_original[order(df_original$POPULATION_MILLIONS_2010),]

df_original$COUNTRY <- factor(df_original$COUNTRY, levels=df_original$COUNTRY[order(df_original$POPULATION_MILLIONS_2010)])

ggplot(df_original, aes(x=COUNTRY,y=POPULATION_MILLIONS_2010)) +
  geom_bar(stat="identity", aes(fill=POPULATION_MILLIONS_2010)) +
  theme(axis.text.x = element_text(angle = 90, vjust = 1, size = 8, hjust = 1),
        axis.text.y = element_text(angle = 0, vjust = 1, size = 8, hjust = 1))
```

**ANNUAL_RENEWABLE_WATER_2010 X HDI_2015**  
```{r}
df_original <- df_original[order(df_original$ANNUAL_RENEWABLE_WATER_2010),]

df_original$COUNTRY <- factor(df_original$COUNTRY, levels=df_original$COUNTRY[order(df_original$ANNUAL_RENEWABLE_WATER_2010)])

ggplot(df_original, aes(x=COUNTRY,y=sqrt(ANNUAL_RENEWABLE_WATER_2010))) +
  geom_bar(stat="identity", aes(fill=ANNUAL_RENEWABLE_WATER_2010)) +
  theme(axis.text.x = element_text(angle = 90, vjust = 1, size = 8, hjust = 1),
        axis.text.y = element_text(angle = 0, vjust = 1, size = 8, hjust = 1)) +
  xlab("") + ylab("Água renovável") +
  scale_fill_continuous(name="Água renovável km³")
```



